sl-SI: Zdravje in lepota > Zdravje > Fitnes in prehrana > Prehranski napitki in šejki > Proteinski in nadomestni obroki v napitkih: Nadomestki obrokov v obliki napitkov in praškov; Beljakovinski napitki
lt-LT: Sveikata ir grožis > Sveikatos priežiūra > Sveikatingumas ir mityba > Gėrimai ir kokteiliai > Baltymų ir maisto pakaitalų kokteiliai: Maisto pakaitalų gėrimai ir milteliai; Baltymų kokteiliai
en: Health & Beauty > Health Care > Fitness & Nutrition > Nutrition Drinks & Shakes > Protein & Meal Replacement Shakes: Meal Replacement Drinks & Powders; Protein Shakes
es: Salud y belleza > Cuidado de la salud > Nutrición y actividad física > Bebidas sustitutivas de comidas > Batidos de proteínas y reemplazo de comidas: Bebidas y polvos sustitutos de comidas; Batidos de proteínas
vi: Sức khỏe và sắc đẹp > Chăm sóc sức khỏe > Thể hình thẩm mỹ & dinh dưỡng > Đồ uống dinh dưỡng > Sinh tố protein và thay thế bữa ăn: Thức uống và bột thay thế bữa ăn; Sữa lắc protein
ro-RO: Sănătate și frumusețe > Îngrijirea sănătății > Fitness și nutriție > Băuturi și shake-uri nutritive > Shake-uri proteice și înlocuitoare de masă: Băuturi și pudre de înlocuire a mesei; Shake-uri proteice
bg-BG: Здраве и красота > Грижа за здравето > Фитнес и хранене > Хранителни напитки и шейкове > Протеинови и заместващи храна шейкове: Напитки и прахове за заместване на хранене; Протеинови шейкове
ja: 美容・健康 > ヘルスケア > ダイエット・サプリメント > 栄養補助・ダイエット用飲料 > プロテイン・食事代替シェイク: 置き換えダイエットドリンク・パウダー; プロテインシェイク
sk-SK: Zdravie a krása > Starostlivosť o zdravie > Fitness a výživa > Energetické nápoje a kokteily > Proteínové a stravovacie náhradné šejky: Nápoje a prášky ako náhrada jedla; Proteínové kokteily
ko: 건강/미용 > 건강 관리 > 피트니스/건강 식품 > 영양 음료/셰이크 > 프로틴 및 식사 대용 셰이크: 식사 대용 음료 및 파우더; 단백질 쉐이크
pt-PT: Saúde e beleza > Cuidados de saúde > Fitness e nutrição > Bebidas e batidos de nutrição > Batidos de proteína e substituição de refeições: Bebidas e pós de substituição de refeição; Batidos de proteína
cs: Zdraví a krása > Zdravotní péče > Fitness a výživa > Nápoje nahrazující jídlo > Proteinové a výživové shaky: Nápoje a prášky nahrazující stravu; Proteinové koktejly
sv: Skönhet och hälsa > Hälsovård > Fitness och näringslära > Näringsdrycker och näringsshakes > Protein- och måltidsersättningsshakes: Måltidsersättningsdrycker och -pulver; Proteinshakes
it: Salute e bellezza > Salute > Fitness e alimentazione > Drink sostitutivi del pasto > Frullati proteici e sostitutivi dei pasti: Bevande e polveri sostitutive del pasto; Frullati proteici
th: สุขภาพและความงาม > การดูแลสุขภาพ > สุขภาพและโภชนาการ > เครื่องดื่มทางโภชนาการ > เชคโปรตีนและทดแทนอาหาร: เครื่องดื่มและผงทดแทนมื้ออาหาร; โปรตีนเชก
fi: Terveys ja kauneus > Terveydenhoito > Fitness ja ravitsemus > Ravinnejuomat ja -pirtelöt > Proteiinitäydennys ja ateriankorvike: Ateriankorvikejuomat ja -jauheet; Proteiinipirtelöt
pt-BR: Saúde e beleza > Cuidados com a saúde > Preparo físico e nutrição > Bebidas que substituem refeições > Shakes de proteína e substitutivos de refeição: Bebidas e pós substitutos de refeição; Shakes de proteína
pl: Zdrowie i uroda > Opieka zdrowotna > Zdrowy tryb życia i dieta > Odżywcze napoje i szejki > Koktajle proteinowe i zastępujące posiłki: Napoje i proszki zastępujące posiłki; Koktajle białkowe
fr: Santé et beauté > Santé > Fitness et nutrition > Boissons et shakes nutritionnels > Shakes protéinés et substituts de repas: Boissons et poudres substituts de repas; Shakes protéinés
hr-HR: Zdravlje i ljepota > Briga za zdravlje > Fitnes i prehrana > Prehrambeni napici i shakeovi > Proteinski napitci i napitci za zamjenu obroka: Napitci i prašci za zamjenu obroka; Proteinski shakeovi
tr: Sağlık ve Güzellik > Sağlık Bakım > Fitness ve Sporcu Besinleri > Sporcu İçecek ve Sıvıları > Protein ve Öğün Yerine Geçen Shakelar: Öğün yerine geçen içecek ve tozlar; Protein içecekleri
ru: Красота и здоровье > Медицинские товары > Фитнес и питание > Питательные напитки и коктейли > Протеиновые и коктейли-заменители питания: Напитки и порошки для замены приема пищи; Протеиновые коктейли
nb: Skjønnhet og helse > Helsestell > Trening og kosthold > Næringsdrikker og -shaker > Protein- og måltidserstatningsshakes: Måltidserstatninger i drikke- og pulverform; Proteinshaker
nl: Gezondheid en persoonlijke verzorging > Gezondheidszorg > Fitness en voeding > Vloeibare maaltijdvervangers > Proteïne en maaltijdvervangende shakes: Maaltijdvervangende dranken en poeders; Proteïneshakes
da: Sundhed og skønhed > Sundhedspleje > Fitness og ernæring > Proteindrikke og -shakes > Protein- og måltidserstatningsshakes: Drikke og pulvere til måltidserstatning; Proteinshakes
de: Gesundheit & Schönheit > Gesundheitspflege > Fitness & Ernährung > Mahlzeitenersatz-Getränke > Protein- & Mahlzeitenersatzshakes: Mahlzeitenersatz-Drinks & Pulver; Protein-Shakes
el: Υγεία & ομορφιά > Φροντίδα υγείας > Fitness & διατροφή > Διατροφικά ροφήματα & θρεπτικά χτυπητά ποτά > Shakes πρωτεΐνης και υποκατάστασης γεύματος: Ροφήματα και σκόνες υποκατάστασης γευμάτων; Ροφήματα πρωτεΐνης
hu: Egészség és szépség > Egészségügyi ellátás > Fitnesz és táplálkozás > Táplálkozási italok és turmixok > Fehérje- és étkezéspótló turmixok: Étkezéshelyettesítő italok és porok; Fehérjeturmixok
zh-CN: 保健/美容/卫生/护理 > 医疗保健 > 营养品/保健品/减肥产品 > 营养饮料/奶昔/沙冰 > 蛋白和代餐奶昔: 代餐饮品与代餐粉; 蛋白奶昔
zh-TW: 保健與美容 > 健康照護 > 健身與營養 > 營養蛋白綜合飲料 > 蛋白質及代餐奶昔: 代餐飲品與沖泡粉; 蛋白質奶昔